Inventaris van het archief van het Kantongerecht te Gouda, 1838-1979
Nationaal Archief, Den Haag
- Stukken van bijzondere aard, 2.
  - Rechtspraak, 2.1
    - Burgerlijke zaken, 2.1.2
      - Kamer voor crisis-pachtzaken/Pachtkamer, 2.1.2.2
        - Bij dagvaarding, 2.1.2.2.1
          - Audiëntiebladen en minuten van vonnissen en beschikkingen., 1941-1979; 976-982; 1 deel en 6 pakken
            Zie voor het register voor de jaren 1950-1961 het inv.nr. 973 en voor de klapper voor de jaren 1950-1979 de inv.nrs. 974 en 975.
            - 1941 jan. 1 - 1947 feb. 21, 976
            - 1947 mrt. 7 - 1951 mrt. 30, 977
            - 1951 apr. 20 - 1955 dec. 16, 978
            - 1956 jan. 20 - 1961 dec. 22, 979
            - 1962 jan. 19 - 1967 dec. 22, 980
            - 1968 jan. 26 - 1974 juni 07, 981; deel
            - 1974 juli 05 - 1979 dec. 14, 982
          - Processtukken betreffende pachtzaken., 1939-1979; 983-1011, 1476-1483; 28 pakken en 1 omslag
            - 1939-1940, 983
            - 1941, 984
            - 1942, 985
            - 1943, 986
            - 1944, 987
            - 1945, 988
            - 1946, 989
            - 1947, 990; omslag
            - 1948, 991
            - 1949 jan. - juli, 992
              Met 1 tekening, aan te vragen onder inv.nr. 1476.
            - Tekening behorend bij inv.nr. 992, 1476
            - 1949 sep. - dec., 993
              Met 1 tekening, aan te vragen onder inv.nr. 1477.
            - Tekening behorend bij inv.nr. 993, 1477
            - 1950, 994
            - 1951-1953, 995
            - 1954, 996
            - 1955, 997
            - 1956-1957, 998
            - 1958-1959, 999
            - 1960, 1000
            - 1961, 1001
            - 1962-1963, 1002
            - 1964-1966, 1003
              Met 1 tekening, aan te vragen onder inv.nr. 1478.
            - Tekening behorend bij inv.nr. 1003, 1478
            - 1967-1969, 1004
              Met 1 tekening, aan te vragen onder inv.nr. 1479.
            - Tekening, behorend bij inv.nr. 1004, 1479
            - 1970-1971, 1005
            - 1972-1973, 1006
              Met 4 tekeningen, aan te vragen onder inv.nr. 1480.
            - Vier tekeningen, behorende bij inv.nr. 1006, 1480
            - 1974, 1007
              Met 7 tekeningen, aan te vragen onder inv.nr. 1481.
            - Zeven tekeningen, behorende bij inv.nr. 1007, 1481
            - 1975, 1008
            - 1976, 1009
              Met 7 tekeningen, aan te vragen onder inv.nr. 1482.
            - Zeven tekeningen, behorende bij inv.nr. 1009, 1482
            - 1977, 1010
              Met 1 tekening, aan te vragen onder inv.nr. 1483.
            - Tekening behorend bij inv.nr. 1010., 1483
            - 1978-1979, 1011
        - Bij rekest, 2.1.2.2.2
          - Stukken betreffende beslissingen van de kamer voor crisis-pachtzaken op verzoekschriften inzake ontheffing van betaling van pacht., 1932-1936, 1938 - 1939; 1012; 1 pak
          - Register op rekestnummer, met vermelding van zittingsdata., 1953-1971, 1973 - 1987; 1013; kaartsysteem
            Zie voor de audiëntiebladen voor de jaren 1953-1971 en 1973-1979 de inv.nrs. 978-982 en voor de processtukken voor de jaren 1953-1971 en 1973-1980 de inv.nrs. 1024-1034.
          - Klapper op naam van verzoeker en verweerder, met vermelding van rekestnummer., 1953-1971, 1973 - 1987; 1014; kaartsysteem
          - Processtukken betreffende pachtverlengingen., 1942-1980; 1015-1034, 1484-1485; 19 pakken en 1 omslag
            Zie voor het register voor de jaren 1953-1971 en 1973-1980 inv.nr. 1013 en voor de klapper voor de jaren 1953-1971 en 1973-1980 inv.nr. 1014.
            - 1942-1944, 1015
            - 1945, 1016; omslag
            - 1946, 1017
            - 1947-1948, 1018
            - 1949-1950, 1019
              1950 bevat geen rolnummers.
            - 1950, nummers 2 - 23, 1020
            - 1951, nummers 3 - 90, 1021
            - 1951, nummers 91 - 118, 1022
            - 1952, 1023
            - 1953-1954, 1024
            - 1955, 1025
            - 1956 - 1957, nummer 15, 1026
            - 1957, nummers 16 - 50, 1027
            - 1957, nummer 51 - 1958, 1028
              Met 3 tekeningen, aan te vragen onder inv.nr. 1484.
            - Drie tekeningen, behorende bij inv.nr. 1484., 1484
            - 1959-1961, 1029
            - 1962-1964, 1030
              Met 1 tekening, aan te vragen onder inv.nr. 1485.
            - Tekening behorend bij inv.nr. 1030., 1485
            - 1965-1968, 1031
            - 1969-1975, 1032
            - 1976, 1033
            - 1977-1980, 1034
          - Processtukken inzake de vaststelling van de huurprijzen., 1951-1956, 1958 - 1960; 1035-1037; 3 pakken
            - 1951-1952, 1035
            - 1953-1954, 1036
            - 1955 - 1956, 1958 - 1960, 1037
  - Buitengerechtelijke zaken, 2.2
    - Voogdijzaken, 2.2.1
      - Klapper op de voogdijregisters., 1909-1930; 1038; 1 deel
        Zie voor de voogdijregisters voor de jaren 1909-1930 de inv.nrs. 1039-1046.
      - Voogdijregisters op naam van onder voogdij gestelde., 1909-1930; 1039-1046; 8 delen
        Zie voor de klapper voor de jaren 1909-1930 inv.nr. 1038.
        - 1909 dec. 01 - 1912 sep. 19, 1039
        - 1912 sep. 26 - 1915 sep. 09, 1040
        - 1915 sep. 09 - 1917 okt. 11, 1041
        - 1917 okt. 11 - 1919 jan. 15, 1042
        - 1919 jan. 15 - 1920 sep. 02, 1043
        - 1920 sep. 02 - 1922 nov. 02, 1044
        - 1922 nov. 10 - 1928 aug. 16, 1045
        - 1928 aug. 23 - 1930 juni 25, 1046
      - Voogdijregister op naam van onder voogdij gestelde, alfabetisch geordend op jaar van meerderjarigheid., 1937, 1940, 1943-1979; 1047-1058; kaartsysteem
        - 1937, 1940 en 1943 - 1948, 1047
        - 1949-1951, 1048
        - 1952-1954, 1049
        - 1955-1957, 1050
        - 1958-1960, 1051
        - 1961-1963, 1052
        - 1964-1966, 1053
        - 1967-1968, 1054
        - 1969-1971, 1055
        - 1972-1974, 1056
        - 1975-1977, 1057
        - 1978-1979, 1058
      - Klapper op naam van vader en moeder, met repertoire-nummer en de naam van voogd en toeziend voogd, curator en toeziend curator., 1840-1910; 1059-1060; 2 delen
        - 1840-1900, 1059
        - 1901-1910, 1060
      - Voogdijregister op naam van de vader en de moeder, met voogdijbewindsnummer en de naam van de voogd en toeziend voogd, alfabetisch geordend op jaar van meerderjarigheid., 1950-1979; 1061-1063; kaartsysteem
        - 1950-1966, 1061
        - 1967-1972, 1062
        - 1973-1979, 1063
    - Vennootschappen en coöperatieve verenigingen, 2.2.2
      - Registers voor inschrijving van vennootschappen., 1840-1842, 1844 - 1857, 1859 - 1921; 1064-1091; 28 delen
        - 1840-1842, 1064
        - 1844-1857, 1065
        - 1859-1862, 1066
        - 1863 feb. 07 - 1865 aug. 24, 1067
        - 1865 okt. 09 - 1865 dec. 20, 1068
        - 1866 jan. 02 - 1866 apr. 05, 1069
        - 1866 apr. 05 - 1866 juli 20, 1070
        - 1866 aug. 21 - 1868 apr. 07, 1071
        - 1868 apr. 22 - 1870 feb. 24, 1072
        - 1870 apr. 05 - 1871 mei 19, 1073
        - 1871 aug. 03 - 1872 aug. 10, 1074
        - 1872 sep. 23 - 1874 sep. 10, 1075
        - 1874 okt. 06 - 1880 dec. 27, 1076
        - 1881 feb. 08 - 1892 sep. 28, 1077
        - 1892 sep. 28 - 1900 mrt. 08, 1078
        - 1900 mrt. 08 - 1904 mrt. 24, 1079
        - 1904 juni 08 - 1906 aug. 10, 1080
        - 1906 aug. 25 - 1908 sep. 30, 1081
        - 1908 sep. 30 - 1910 mei 07, 1082
        - 1910 mei 07 - 1911 mei 22, 1083
        - 1911 mei 22 - 1912 juli 17, 1084
        - 1912 aug. 13 - 1913 juni 16, 1085
        - 1913 juni 16 - 1915 juni 09, 1086
        - 1915 juli 15 - 1916 sep. 26, 1087
        - 1916 okt. 13 - 1918 jan. 09, 1088
        - 1918 jan. 15 - 1919 mei 07, 1089
        - 1919 mei 07 - 1920 apr. 22, 1090
        - 1920 apr. 22 - 1921 mei 28, 1091
      - Akten van vennootschappen., 1858; 1092; 1 omslag
      - Klapper van inschrijvingen van Coöperatieve verenigingen., 1892-1915; 1093; 1 deel
      - Bijvoegsels van de Nederlandse Staatscourant, waarin gepubliceerd de inschrijvingen en wijzigingen van akten van coöperatieve verenigingen., 1877-1904, 1906 - 1907, 1909, 1911 - 1920, 1922; 1094-1134; 32 delen en 9 pakken
        - 1877 - 1897, nrs. 0001 - 0499., 1094
          Zie ook inv.nrs. 1095-1097.
        - 1879-1890, 1095; pak
          Zie ook inv.nr. 1094.
        - 1891-1895, 1096; pak
        - 1896-1897, 1097; pak
        - 1897 - 1901, nrs. 0500 - 1000., 1098
          Zie ook de inv.nrs. 1097, 1099-1100.
        - 1898-1899, 1099; pak
          Zie ook inv.nr. 1098.
        - 1900-1901, 1100; pak
        - 1901 - 1903, nrs. 1001 - 1315., 1101
          Zie ook de inv.nrs. 1100 en 1102.
        - 1902-1903, 1102; pak
          Zie ook inv.nr. 1101.
        - 1904, 1103
        - 1906, 1104
        - 1907, 1105
        - 1909, 1106
        - 1911, nrs. 2680 - 2824., 1107
        - 1911, nrs. 2825 - 2999., 1108; pak
        - 1912, nrs. 3004 - 3267., 1109; pak
        - 1913, nrs. 3268 - 3411., 1110
        - 1913, nrs. 3412 - 3559., 1111
        - 1914, nrs. 3560 - 3679., 1112
        - 1914, nrs. 3680 - 3812., 1113
        - 1915, nrs. 3813 - 3947., 1114
        - 1915, nrs. 3948 - 4099., 1115
        - 1916, nrs. 4100 - 4242., 1116
        - 1916, nrs. 4243 - 4385., 1117
        - 1916, nrs. 4386 - 4559., 1118
        - 1917, nrs. 4561 - 4683., 1119
        - 1917, nrs. 4684 - 4793., 1120
        - 1917, nrs. 4794 - 4919., 1121
        - 1917, nrs. 4920 - 5056., 1122
        - 1918, nrs. 5057 - 5175., 1123
        - 1918, nrs. 5176 - 5321., 1124
        - 1918, nrs. 5322 - 5459., 1125
        - 1918, nrs. 5460 - 5605., 1126
        - 1919, nrs. 5606 - 5743., 1127
        - 1919, nrs. 5744 - 5892., 1128
        - 1919, nrs. 5893 - 6042., 1129
        - 1919, nrs. 6043 - 6192., 1130
        - 1920, nrs. 6193 - 6340., 1131
        - 1920, nrs. 6341 - 6493., 1132
        - 1920, nrs. 6494 - 6660., 1133
        - 1922, nrs. 7019 - 7094., 1134; pak
    - Overige Buitengerechtelijke zaken, 2.2.3
      - Akten en beschikkingen., 1838-1929, 1940 - 1946, 1950 - 1979; 1135-1376, 1495-1495; 83 banden en 159 pakken
        - 1838, 1135; band
        - 1839, 1136; band
        - 1840, 1137; band
        - 1841, 1138; band
        - 1842, 1139; band
        - 1843, 1140; band
        - 1844, 1141; band
        - 1845, 1142; band
        - 1846, 1143; band
        - 1847, 1144; band
        - 1848, 1145; band
        - 1849, 1146; band
        - 1850, 1147; band
        - 1851, 1148; band
        - 1852, 1149; band
        - 1853, 1150; band
        - 1854, 1151; band
        - 1855, 1152; band
        - 1856, 1153; band
        - 1857, 1154; band
        - 1858, 1155; band
        - 1859, 1156; band
        - 1860, nrs. 001 - 123., 1157
        - 1860, nrs. 124 - 242., 1158
        - 1861, nrs. 001 - 135., 1159
        - 1861, nrs. 136 - 262., 1160
        - 1862, nrs. 001 - 143., 1161
        - 1862, nrs. 146 - 276., 1162
        - 1863, nrs. 001 - 136., 1163
        - 1863, nrs. 139 - 236., 1164
        - 1864, nrs. 001 - 123., 1165
        - 1864, nrs. 124 - 253., 1166
        - 1865, nrs. 001 - 136., 1167
        - 1865, nrs. 137 - 258., 1168
        - 1866, nrs. 001 - 150., 1169
        - 1866, nrs. 151 - 307., 1170
        - 1867, nrs. 001 - 127., 1171
        - 1867, nrs. 128 - 251., 1172
        - 1868, nrs. 002 - 133., 1173
        - 1868, nrs. 134 - 246., 1174
        - 1869, nrs. 001 - 110., 1175
        - 1869, nrs. 111 - 249., 1176
        - 1870, nrs. 003 - 140., 1177
        - 1870, nrs. 142 - 281., 1178
        - 1871, nrs. 001 - 165., 1179
        - 1871, nrs. 166 - 334., 1180
        - 1872, nrs. 001 - 161., 1181
        - 1872, nrs. 163 - 357., 1182
        - 1873, nrs. 001 - 178., 1183
        - 1873, nrs. 180 - 350., 1184
        - 1874, nrs. 001 - 150., 1185
        - 1874, nrs. 151 - 302., 1186
        - 1875, nrs. 001 - 173., 1187
        - 1875, nrs. 174 - 364., 1188
        - 1876, nrs. 001 - 176., 1189
        - 1876, nrs. 177 - 358., 1190
        - 1877, nrs. 001 - 150., 1191
        - 1877, nrs. 151 - 377., 1192
        - 1878, nrs. 001 - 200., 1193
        - 1878, nrs. 201 - 414., 1194
        - 1879, nrs. 001 - 260., 1195
        - 1879, nrs. 261 - 521., 1196
        - 1880, nrs. 001 - 175., 1197
        - 1880, nrs. 176 - 370., 1198
        - 1880, nrs. 371 - 571., 1199
        - 1881, nrs. 001 - 150., 1200
        - 1881, nrs. 151 - 299., 1201
        - 1881, nrs. 300 - 541., 1202
        - 1882, nrs. 001 - 250., 1203
        - 1882, nrs. 251 - 456., 1204
        - 1883, nrs. 001 - 215., 1205
        - 1883, nrs. 216 - 441., 1206
        - 1884, nrs. 002 - 176., 1207
        - 1884, nrs. 182 - 290., 1208
        - 1884, nrs. 291 - 464., 1209
        - 1885, nrs. 001 - 200., 1210
        - 1885, nrs. 201 - 359., 1211
        - 1885, nrs. 360 - 486., 1212
        - 1886, nrs. 003 - 150., 1213
        - 1886, nrs. 151 - 275., 1214
        - 1886, nrs. 276 - 436., 1215
        - 1887, nrs. 002 - 224., 1216
        - 1887, nrs. 225 - 459., 1217
        - 1888, nrs. 001 - 150., 1218
        - 1888, nrs. 151 - 300., 1219
        - 1888, nrs. 301 - 464., 1220
        - 1889, nrs. 001 - 265., 1221
        - 1889, nrs. 266 - 558., 1222
        - 1890, nrs. 001 - 167., 1223
        - 1890, nrs. 168 - 321., 1224
        - 1890, nrs. 322 - 571., 1225
        - 1891, nrs. 004 - 228., 1226
        - 1891, nrs. 233 - 497., 1227
        - 1892, nrs. 001 - 170., 1228
        - 1892, nrs. 171 - 395., 1229
        - 1892, nrs. 404 - 614., 1230
        - 1893, nrs. 004 - 118., 1231
        - 1893, nrs. 125 - 268., 1232
        - 1893, nrs. 269 - 471., 1233
        - 1894, nrs. 003 - 166., 1234
        - 1894, nrs. 167 - 356., 1235
        - 1894, nrs. 357 - 573., 1236
        - 1895, nrs. 001 - 223., 1237
        - 1895, nrs. 224 - 430., 1238
        - 1895, nrs. 431 - 657., 1239
        - 1896, nrs. 007 - 243., 1240
        - 1896, nrs. 246 - 478., 1241
        - 1896, nrs. 479 - 723., 1242
        - 1897, nrs. 004 - 199., 1243
        - 1897, nrs. 200 - 449., 1244
        - 1897, nrs. 450 - 665., 1245
        - 1898, nrs. 005 - 249., 1246
        - 1898, nrs. 250 - 499., 1247
        - 1898, nrs. 500 - 807., 1248
        - 1899, nrs. 001 - 277., 1249
        - 1899, nrs. 278 - 587., 1250
        - 1899, nrs. 588 - 900., 1251
        - 1900, nrs. 002 - 305., 1252
        - 1900, nrs. 306 - 812., 1253
        - 1901, nrs. 001 - 288., 1254; band
        - 1901, nrs. 295 - 581., 1255; band
        - 1902, nrs. 001 - 304., 1256; band
        - 1902, nrs. 310 - 586., 1257; band
        - 1903, nrs. 001 - 304., 1258; band
        - 1903, nrs. 307 - 603., 1259; band
        - 1904, nrs. 001 - 305., 1260; band
        - 1904, nrs. 306 - 623., 1261; band
        - 1905, nrs. 001 - 312., 1262; band
        - 1905, nrs. 315 - 601., 1263; band
        - 1906, nrs. 001 - 257., 1264; band
        - 1906, nrs. 258 - 505., 1265; band
        - 1907, nrs. 001 - 263., 1266; band
        - 1907, nrs. 267 - 479., 1267; band
        - 1908, nrs. 001 - 294., 1268; band
        - 1908, nrs. 295 - 538., 1269; band
        - 1909, nrs. 003 - 296., 1270; band
        - 1909, nrs. 299 - 534., 1271; band
        - 1910, nrs. 003 - 260., 1272; band
        - 1910, nrs. 261 - 480., 1273; band
        - 1911, nrs. 002 - 244., 1274; band
        - 1911, nrs. 247 - 519., 1275; band
        - 1912, nrs. 001 - 279., 1276; band
        - 1912, nrs. 284 - 550., 1277; band
        - 1913, nrs. 001 - 273., 1278; band
        - 1913, nrs. 280 - 510., 1279; band
        - 1914, nrs. 001 - 292., 1280; band
        - 1914, nrs. 293 - 551., 1281; band
        - 1915, nrs. 003 - 274., 1282; band
        - 1915, nrs. 275 - 547., 1283; band
        - 1916, nrs. 001 - 228., 1284; band
        - 1916, nrs. 229 - 539., 1285; band
        - 1917, nrs. 001 - 321., 1286; band
        - 1917, nrs. 322 - 648., 1287; band
        - 1918, nrs. 003 - 348., 1288; band
        - 1918, nrs. 349 - 666., 1289; band
        - 1919, nrs. 001 - 391., 1290; band
        - 1919, nrs. 407 - 773., 1291; band
        - 1920, nrs. 001 - 342., 1292; band
        - 1920, nrs. 343 - 696., 1293; band
        - 1921, nrs. 001 - 413., 1294; band
        - 1921, nrs. 426 - 796., 1295; band
        - 1922, nrs. 001 - 388., 1296; band
        - 1922, nrs. 393 - 797., 1297; band
        - 1923, nrs. 007 - 353., 1298; band
        - 1923, nrs. 357 - 740., 1299; band
        - 1924, nrs. 001 - 506., 1300; band
        - 1924, nrs. 508 - 937., 1301; band
        - 1925, nrs. 001 - 354., 1302; band
        - 1925, nrs. 364 - 674., 1303; band
        - 1926, nrs. 003 - 332., 1304; band
        - 1926, nrs. 333 - 721., 1305; band
        - 1927, nrs. 001 - 368., 1306; band
        - 1927, nrs. 374 - 739., 1307; band
        - 1928, nrs. 001 - 342., 1308; band
        - 1928, nrs. 347 - 727., 1309; band
        - 1929, nrs. 001 - 402., 1310; band
        - 1929, nrs. 403 - 777., 1311; band
        - 1940, nrs. 001 - 176., 1312; band
        - 1940, nrs. 177 - 371., 1313; band
        - 1940, nrs. 372 - 608., 1314; band
        - 1941, nrs. 001 - 200., 1315
        - 1941, nrs. 201 - 430., 1316
        - 1941, nrs. 431 - 630., 1317
        - 1941, nrs. 631 - 799., 1318
        - 1942, nrs. 001 - 170., 1319
        - 1942, nrs. 171 - 310., 1320
        - 1942, nrs. 311 - 500., 1321
        - 1942, nrs. 501 - 600., 1322
        - 1942, nrs. 601 - 731., 1323
        - 1943, nrs. 001 - 130., 1324
        - 1943, nrs. 131 - 260., 1325
        - 1943, nrs. 261 - 420., 1326
        - 1943, nrs. 421 - 560., 1327
        - 1943, nrs. 561 - 678., 1328
        - 1944, nrs. 001 - 170., 1329
        - 1944, nrs. 171 - 350., 1330
        - 1944, nrs. 351 - 520., 1331
        - 1944, nrs. 521 - 662., 1332
        - 1945, nrs. 001 - 200., 1333
        - 1945, nrs. 201 - 460., 1334
        - 1945, nrs. 461 - 680., 1335
        - 1945, nrs. 681 - 840., 1336
        - 1946, nrs. 001 - 156., 1337
        - 1946, nrs. 157 - 375., 1338
        - 1946, nrs. 393 - 587., 1339
        - 1946, nrs. 588 - 754., 1340
        - 1946, nrs. 755 - 897., 1341
        - 1954, nr. 785., 1495
        - 1956, nr 196., 1495
        - 1957, nrs. 98, 127, 307,388 en 403., 1495
        - 1959, nrs. 312. 406 en 450., 1495
        - 1960, nrs. 81, 238 en 403., 1495
        - 1961, nrs. 60, 104, 334, 339, 369, 403 en 404., 1495
        - 1963, nrs. 001 - 295., 1342
        - 1963, nrs. 296 - 510., 1343
        - 1964, nrs. 001 - 300., 1344
        - 1964, nrs. 301 - 561., 1345
        - 1965, nrs. 001 - 300., 1346
        - 1965, nrs 301 - 537., 1347
        - 1966, nrs. 001 - 300., 1348
        - 1966, nrs. 301 - 598., 1349
        - 1967, nrs. 001 - 300., 1350
        - 1967, nrs. 301 - 527., 1351
        - 1968, nrs. 001 - 300., 1352
        - 1968, nrs. 301 - 498., 1353
        - 1969, nrs. 001 - 300., 1354
        - 1969, nrs. 301 - 567., 1355
        - 1970, nrs. 001 - 300., 1356
        - 1970, nrs. 301 - 574., 1357
        - 1971, nrs. 001 - 299., 1358
        - 1971, nrs. 302 - 595., 1359
        - 1972, nrs. 001 - 300., 1360
        - 1972, nrs. 305 - 521., 1361
        - 1973, nrs. 033 - 350., 1362
        - 1973, nrs. 351 - 660., 1363
        - 1974, nrs. 002 - 300., 1364
        - 1974, nrs. 301 - 539., 1365
        - 1975, nrs. 001 - 300., 1366
        - 1975, nrs. 301 - 519., 1367
        - 1976, nrs. 001 - 300., 1368
        - 1976, nrs. 301 - 587., 1369
        - 1977, nrs. 001 - 300., 1370
        - 1977, nrs. 301 - 565., 1371
        - 1978, nrs. 001 - 350., 1372
        - 1978, nrs. 351 - 694., 1373
        - 1979, nrs. 001 - 250., 1374
        - 1979, nrs. 251 - 500., 1375
        - 1979, nrs. 501 - 715., 1376
      - Akten en beschikkingen van huur- en arbeidszaken, geordend op repertoirenummer., 1957-1979; 1487-1494; 8 pakken
        - 1957-1958, 1487
        - 1959-1960, 1488
        - 1961-1963, 1489
        - 1964-1966, 1490
        - 1967-1970, 1491
        - 1971-1972, 1492
        - 1973-1975, 1493
        - 1976-1979, 1494
      - Zittingsboeken van extra-judiciële zaken., 1965-1983; 1377-1381; 5 delen
        - 1965 juni 24 - 1971 nov. 04, 1377
        - 1971 nov. 11 - 1974 dec. 19, 1378
        - 1975 jan. 02 - 1978 apr. 26, 1379
        - 1978 apr. 27 - 1980 dec. 18, 1380
        - 1981 jan. 08 - 1983 jan. 27, 1381
          Openbaarheid beperkt tot 01-01-2059
      - Verzoek van een arts voor opname van een persoon in een krankzinnigengesticht., 1894; 1382; 1 omslag
      - Klapper van een paardeloterij., 1913; 1383; 1 deel
  - Huishoudelijke en griffiezaken, 2.3
    - Repertoires ten dienste van de administratie der buitengerechtelijke verrichtingen., 1838-1981; 1384-1467; 6 delen, 15 banden en 63 katernen
      - 1838, 1384
      - 1839, 1385
      - 1840, 1386
      - 1841, 1387
      - 1842-1844, 1388
      - 1845, 1389
      - 1846, 1390
      - 1847-1849, 1391
      - 1850-1851, 1392
      - 1852-1854, 1393; band
      - 1855-1856, 1394; band
      - 1857-1860, 1395; band
      - 1861, 1396
      - 1862, 1397
      - 1863, 1398
      - 1864, 1399
      - 1865, 1400
      - 1866, 1401
      - 1867, 1402
      - 1868, 1403
      - 1869, 1404
      - 1870, 1405
      - 1871, 1406
      - 1872, 1407
      - 1873 - 1874 mrt. 26, 1408
      - 1874 apr. 02 - 1875, 1409; band
      - 1876, 1410
      - 1877-1890, 1411; band
      - 1891-1900, 1412; band
      - 1901, 1413; band
      - 1902, 1414; band
      - 1903, 1415; band
      - 1904, 1416; band
      - 1905, 1417; band
      - 1906, 1418; band
      - 1907, 1419; band
      - 1908, 1420; band
      - 1909, 1421; band
      - 1910, 1422
      - 1911, 1423
      - 1912, 1424
      - 1913, 1425
      - 1914, 1426
      - 1915, 1427
      - 1916, 1428
      - 1917, 1429
      - 1918, 1430
      - 1919, 1431
      - 1920, 1432
      - 1921, 1433
      - 1922, 1434
      - 1923, 1435
      - 1924, 1436
      - 1925, 1437
      - 1926, 1438
      - 1927, 1439
      - 1928, 1440
      - 1929, 1441
      - 1930, 1442
      - 1931, 1443
      - 1932, 1444
      - 1933, 1445
      - 1934, 1446
      - 1935, 1447
      - 1936, 1448
      - 1937, 1449
      - 1938-1939, 1450
      - 1940-1941, 1451
      - 1942-1943, 1452
      - 1944-1945, 1453
      - 1946, 1454
      - 1947, 1455
      - 1948, 1456
      - 1949, 1457
      - 1950, 1458
      - 1951, 1459
      - 1952, 1460
      - 1953 - 1954, volgnummer 849, 1461; deel
      - 1954, volgnummer 850 - 1959, volgnummer 103, 1462; deel
      - 1959, volgnummer 104 - 1964, volgnummer 176, 1463; deel
      - 1964, volgnummer 177 - 1968, volgnummer 498, 1464
      - 1969, volgnummer 001 - 1973, volgnummer 290, 1465; deel
      - 1973, volgnummer 291 - 1977, volgnummer 500, 1466; deel
      - 1977, volgnummer 501 - 1981, volgnummer 661, 1467; deel
    - Boekhoudbescheiden., 1910-1932; 1468-1469; 1 deel en 1 pak
      - Kwitanties van kleine onkosten, 1910 - 1927, 1468; pak
      - Register van uitgaven, 1911 - 1932, 1469
    - Modellenboek betreffende de berekeningswijze van vergoedingen voor getuigen en deskundigen in strafzaken., 1913; 1470; 1 deel
    - Maandstaten van de griffier betreffende ontvangsten en uitgaven over de maanden mei - oktober., 1930; 1471; 1 omslag
    - Register van griffierechten., 1932-1947; 1472; 1 deel